【裁判字號】    99,訴,1572
【裁判日期】    991115
【裁判案由】    毒品危害防制條例
【裁判全文】
臺灣臺北地方法院刑事判決              99年度訴字第1572號
公  訴  人  臺灣臺北地方法院檢察署檢察官
被      告  甲○○
上列被告因毒品危害防制條例案件，經檢察官提起公訴（99年度
毒偵字第2657號），於本院準備程序進行中，被告先就被訴事實
為有罪之陳述，經合議庭裁定由受命法官獨任進行簡式審判程序
，判決如下：
    主  文
甲○○施用第一級毒品，累犯，處有期徒刑捌月。
    事  實
一、甲○○前於民國96年間因持有毒品案件，經本院判處有期徒
    刑6月確定後，經本院以96年聲減字第343號判決減刑為有期
    徒刑3月確定，而於96年7月26日執行完畢。詎其猶不知悔改
    ，復於97年間因施用毒品案件，經觀察、勒戒後，認有繼續
    施用毒品之傾向，經臺灣臺北地方法院裁定令入戒治處所施
    以強制戒治，而於97年12月22日執行完畢釋放。其竟又於99
    年5月29日某時許，在臺北市○○區○○街之不詳友人住處
    ，同時施用第一級毒品海洛因及第二級毒品安非他命。嗣於
    99年5月30日，其因係毒品列管人口，經警通知到場採集尿
    液送驗結果呈安非他命、甲基安非他命、嗎啡及可待因陽性
    反應，始為警查獲上情。
二、案經臺北縣政府警察局新莊分局報告臺灣臺北地方法院檢察
    署檢察官偵查起訴，於本院準備程序進行中，甲○○先就被
    訴事實為有罪之陳述，經合議庭裁定由受命法官獨任進行簡
    式審判程序。
    理  由
壹、程序部分：
一、本件被告甲○○所犯之罪，其法定刑為7年以下有期徒刑，
    且非死刑、無期徒刑或最輕本刑有期徒刑3年以上之罪，亦
    非高等法院管轄第一審案件，且於準備程序進行中，被告先
    就被訴事實為有罪之陳述，經告知被告簡式審判程序之旨，
    並聽取檢察官、被告之意見後，本院合議庭裁定由受命法官
    進行簡式審判程序，是本件之證據調查，依刑事訴訟法第
    273條之2規定，不受同法第159條第1項、第161條之2、第
    161條之3、第163條之1及第164條至第170條規定之限制，合
    先敘明。
二、被告於警、偵訊之供述，非出於強暴、脅迫、利誘、詐欺、
    疲勞訊問、違法羈押或其他不正方法取得，依刑事訴訟法第
    156條第1項、第158條之2得採為證據。
三、後列非供述證據，均非違法取得之證據，且或係從事業務之
    人於業務上製作之證明文書、記錄文書，核無顯不可信情況
    ，故依同法第158條之4反面解釋、第159條之4第2款得為證
    據；又本院認定事實所引用之下列毒品鑑定書，乃依法定程
    序所為之鑑定，且被告對於證據能力表示無意見，自有證據
    能力。
貳、實體部分：
一、上揭犯罪事實，業據被告甲○○於本院審理時坦承不諱，且
    其於99年5月30日23時30分許為警所採集之尿液，經送請臺
    灣檢驗科技股份有限公司以EIA酵素免疫分析法及GC/MS氣相
    層析質譜儀法檢驗結果，確呈甲基安非他命（濃度：14305
    ng/ml）及嗎啡（濃度：36266ng/ml）陽性反應，此有該公
    司99年6月18日出具之濫用藥物檢驗報告在卷可稽（見臺灣
    臺北地方法院檢察署99年度毒偵字第2657號卷第7頁）。而
    以該公司所採前揭氣相層析質譜儀分析法所作藥物及其代謝
    產物之定性及定量分析，幾乎不會有偽陽性反應產生，為毒
    品檢驗學之常規，亦為本院辦理相關違反毒品危害防制條例
    案件所知悉，上開檢驗結果當足以認定為真實，足認被告前
    開任意性自白與事實相符，應堪採信；本件事證明確，被告
    犯行洵堪認定，應予依法論科。
二、按海洛因、甲基安非他命分屬毒品危害防制條例第2條第2項
    第1款、第2款所規定之第一級、第二級毒品。是核被告所為
    ，係犯毒品危害防制條例第10條第1項之施用第一級毒品罪
    、同條第2項之施用第二級毒品罪。被告於前揭時、地，同
    時以同一吸食器施用第一級毒品海洛因、第二級毒品甲基安
    非他命1次，係以一行為同時觸犯上開二罪名，為想像競合
    犯，應依刑法第55條規定，從一重之施用第一級毒品罪論處
    。被告於施用前持有第一級毒品海洛因、第二級毒品甲基安
    非他命之低度行為，均為其施用之高度行為所吸收，均不另
    論罪。公訴人雖認被告所犯上開二罪應分論併罰云云。然依
    被告所供，其係同時、地以同一吸食器施用第一級、第二級
    毒品等語，而依卷內證據，無法證明被告係分別施用，故公
    訴人上開所論尚有誤會，應予更正。被告有如事實欄所載之
    前科執行情形，有台灣高等法院被告前案紀錄表可稽，其於
    前案有期徒刑執行完畢後，5年內再犯本件有期徒刑以上刑
    之罪，為累犯，依法加重其刑。爰審酌被告前已因施用毒品
    觸法，仍未能戒絕，復施用足以導致本身精神障礙、性格異
    常，甚至造成生命危險之毒品，戕害一己之身體健康，惟犯
    後尚能坦承犯行，及其素行、智識、經驗等一切情狀，量處
    如主文所示之刑，以示懲儆。
四、據上論斷，應依刑事訴訟法第273條之1第1項、第284條之1
    、第299條第1項前段，毒品危害防制條例第10條第1項、第2
    項，刑法第11條前段、第47條第1項、第55條，判決如主文
    。
本案經檢察官林淑玲到庭執行職務。
中    華    民    國    99    年    11    月    15    日
                  刑事第十二庭  法  官  曾正龍
上正本證明與原本無異。
如不服本判決應於收受送達後10日內向本院提出上訴書狀，並應
敘述具體理由；其未敘述上訴理由者，應於上訴期間屆滿後20日
內向本院補提理由書（均須按他造當事人之人數附繕本）「切勿
逕送上級法院」。
                                書記官  黃馨慧
中    華    民    國    99    年    11    月    15    日
附錄本案論罪科刑法條全文：
毒品危害防制條例第10條
施用第一級毒品者，處6月以上5年以下有期徒刑。
施用第二級毒品者，處3年以下有期徒刑。

司法院資訊處製作；財團法人民間司法改革基金會備份。
